# 关联公司的判定

提问人：dayuzheng 时间：2014-04-30 14:31:03
小弟不才，又来请教。关于关联公司的判定。 现有企业股权结构如下： 1.甲企业100%控股乙企业。 2.乙企业100%控股丙和丁企业。 3.丙企业和A自然人共同51%和49%控股戊企业。 4.A自然人还有自己100%控股的己企业。且己企业和丙企业，丁企业有业务往来。
请问，从甲企业层面来说，A自然人的己企业算不算关联企业？

回答人：chenyiwei
A自然人控制己企业，同时是甲企业子公司丙企业的可施加重大影响的少数股东。因此，就甲企业的合并报表层面而言，应把A自然人列作关联方，其关联方关系的性质表述为“可对子公司施加重大影响的少数股东”。但是，在统计和披露关联交易时，只把A自然人及其控制的己企业与其可施加重大影响的丙企业之间的交易和往来纳入披露，己企业与丁企业之间的交易不作为关联方交易披露。

提问人：dayuzheng 时间：2014-04-30 18:14:15
谢谢，明白了一些。不过，自然人A不能对丙企业施加重大影响，只能对戊企业施加重大影响，但是戊企业与己企业不会产生业务往来，己企业只会与戊企业另一股东丙企业发生业务往来。这样情况下，从甲企业层面还能认定是关联企业和交易吗？

回答人：chenyiwei
关联方关系仍应认定，但没有应披露的关联方交易。此时也可以不披露该项关联方关系。